---
title: "Statisik - Cheat Sheet"
author: "Afdeling 11"
date: "10/12/2019"
updated: "10/12/2019"
output: 
  html_document:
    theme: united
    highlight: zenburn
    toc: true
    toc_float: true
    toc_depth: 1
    code_folding: show
    self_contained: false
---

```{r setup, include=FALSE}
knitr::opts_chunk$set(echo = TRUE)
```

# R Kommandoer {.tabset .tabset-fade}
<style type="text/css">
.tg  {border-collapse:collapse;border-spacing:0;border-color:#ccc;}
.tg td{font-family:Arial, sans-serif;font-size:14px;padding:10px 5px;border-style:solid;border-width:0px;overflow:hidden;word-break:normal;border-top-width:1px;border-bottom-width:1px;border-color:#ccc;color:#333;background-color:#fff;}
.tg th{font-family:Arial, sans-serif;font-size:14px;font-weight:normal;padding:10px 5px;border-style:solid;border-width:0px;overflow:hidden;word-break:normal;border-top-width:1px;border-bottom-width:1px;border-color:#ccc;color:#333;background-color:#f0f0f0;}
.tg .tg-0pky{border-color:inherit;text-align:left;vertical-align:top}
.tg .tg-btxf{background-color:#f9f9f9;border-color:inherit;text-align:left;vertical-align:top}
</style>
<table class="tg">
  <tr>
    <td class="tg-0pky">Females(x)</td>
    <td class="tg-btxf">2474</td>
    <td class="tg-0pky">2547</td>
    <td class="tg-btxf">2830</td>
    <td class="tg-0pky">3219</td>
    <td class="tg-btxf">3429</td>
    <td class="tg-0pky">3448</td>
    <td class="tg-btxf">3677<br></td>
    <td class="tg-0pky">3872</td>
    <td class="tg-btxf">4001</td>
    <td class="tg-0pky">4116</td>
  </tr>
  <tr>
    <td class="tg-0pky">Males(y)</td>
    <td class="tg-btxf">2844</td>
    <td class="tg-0pky">2863</td>
    <td class="tg-btxf">2963</td>
    <td class="tg-0pky">3239</td>
    <td class="tg-btxf">3379</td>
    <td class="tg-0pky">3449</td>
    <td class="tg-btxf">3582</td>
    <td class="tg-0pky">3926</td>
    <td class="tg-btxf">4151</td>
    <td class="tg-0pky">4356</td>
  </tr>
</table>
```{r}
x <- c(2474, 2547, 2830, 3219, 3429, 3448, 3677, 3872, 4001, 4116)
y <- c(2844, 2863, 2963, 3239, 3379, 3449, 3582, 3926, 4151, 4356)
```
## Symboler

## Sample Mean
mean()
```{r}
mean(x)
mean(y)
```
## Variance
var()
```{r}
var(x)
var(y)
```
## Standard Deviation
sd()
```{r}
sd(x)
sd(y)
```
## Quartiles / Quantile
quantile()
```{r}
quantile(x)
quantile(y)
```
## Boxplot
boxplot()<br/>
single
```{r}
boxplot(x, col = 2)
```

multiple
```{r}
boxplot(list(x,y), col = 2:3)
```

## Coefficient of variations
sd() / mean()<br/>
Kan skrives sådan for at få direkte i procent:<br/>
(sd() / mean())*100
```{r}
(sd(x)/mean(x))*100
sd(y)/mean(y)
```

## Median
median()
```{r}
median(x)
median(y)
```

##  Sample Coveriance
cov()
```{r}
cov(x, y)
```

## Sample Correlation
cor()
```{r}
cor(x, y)
```

## Binomial Distribution{.tabset .tabset-fade}
### dbinom
```{r}
dbinom(4, size = 10, prob = 0.6)*100
```
I dette sammenhæng, er det chancen for succes, når man skal have præcis 4 succeser ud af 10 forsøg med en succes chance på 60%

### pbinom
```{r}
## P(X <= 5) 5 eller under successer
pbinom(5, size = 10, prob = 0.6)*100

## P(X < 5) under 5 successer
pbinom(4, size = 10, prob = 0.6)*100

## P(X > 4) over 4 successer
(1 - pbinom(4, size = 10, prob = 0.6))*100

## P(X = 5) præcis 5 successer
(pbinom(5, size = 10, prob = 0.6) - pbinom(4, size = 10, prob = 0.6))*100
```

## Poisson Distribution {.tabset .tabset-fade}
### dpois
```{r}
dpois(4, lambda  = 3)
```
I dette sammenhæng, er det chancen for at få 4 events per interval, når gennemsnittet(mean) per interval er 3 events

### ppois
```{r}
## P(X <= 5)
ppois(5, lambda  = 3)

## P(X < 5)
ppois(4, lambda  = 3)

## P(X > 4)
1 - ppois(4, lambda  = 3)

## P(X = 5)
ppois(5, lambda  = 3) - ppois(4, lambda  = 3)
```

## Hypergeometric Distribution
```{r}

```





# Opgaver {.tabset .tabset-fade}

## Opgave 1





